臺灣高等法院高雄分院刑事判決　　　　　九十一年度上訴字第二四號
　　上訴人
　　即被告　乙○○
右上訴人因違反毒品危害防制條例案件，不服臺灣高雄地方法院九十年度訴字第二五
三八號中華民國九十年十二月二十七日第一審判決（起訴案號：臺灣高雄地方法院檢
察署八十九年度毒偵字第五一四六號），提起上訴，本院判決如左：
      主      文
原判決撤銷。
乙○○連續施用第一級毒品，累犯，處有期徒刑拾月。
      事      實
一、乙○○於民國八十二年五月二十八日，因施用毒品案件，經原審判處有期徒刑三
    年八月確定，於八十六年二月十三日執行完畢，仍不知悔改。又於八十七年間，
    因施用毒品案件，經本院裁定令入戒治處所施以強制戒治一年，於八十九年五月
    二日戒治期滿，經本院於八十九年五月三十一日，以八十七年度上訴字第一七九
    五號判處免刑確定在案。復基於概括之犯意，自八十九年六月初某日起，至同年
    月十九日凌晨零時許止，連續在其高雄市○鎮區鎮○路二七四巷十五號之二租處
    等地，以將海洛因摻入香菸之方式，施用第一級毒品海洛因多次。八十九年六月
    十九日二十一時三十分許，為警於上述租住處查獲，經警採其尿液送驗結果，其
    尿液呈現嗎啡陽性反應，而發現上情。復經原審以九十年度毒聲字第一０九三號
    裁定移送強制戒治。
二、案經高雄市政府警察局前鎮分局移請臺灣高雄地方法院檢察署檢察官偵查起訴。
      理      由
一、右開事實，業據上訴人即被告乙○○於警訊、偵查中，原審及本院供承不諱，且
    被告於前開時地被警查獲後，經警採其尿液送驗結果，其尿液呈嗎啡陽性反應，
    此有高雄市立凱旋醫院八十九年六月三十日高市凱醫檢字第○○六七三號煙毒尿
    液檢驗成績書暨高雄市政府前鎮分局三組煙毒、麻藥案件犯罪嫌疑人姓名對照表
    各一紙在卷足憑。而被告於八十七年間因施用毒品案件，經本院裁定令入戒治處
    所施以強制戒治一年，並於八十九年五月二日戒治期滿，經本院於八十九年五月
    三十一日，以八十七年度上訴字第一七九五號判決免刑確定在案，有上開判決書
    、臺灣高雄地方法院被告全國前案紀錄表及臺灣高雄地方法院檢察署刑案資料查
    註紀錄表各一份在卷足憑。其於五年後再犯毒品危害防制條例第十條之罪，經依
    原審九十年度毒聲字第一○九三號裁定送強制戒治，有原審上開裁定可憑。本件
    事證甲確，被告之犯行，堪以認定。
二、核被告乙○○施用海洛因毒品之行為，係違反毒品危害防制條例第十條第一項之
    施用第一級毒品罪。其持有第一級毒品後進而施用，持有之低度行為為施用毒品
    之高度行為所吸收，不另論罪。被告先後多次施用第一級毒品海洛因之行為，時
    間緊接、手法相同，所犯又係同一罪名之罪，顯係基於概括犯意為之，為連續犯
    ，應依刑法第五十六條之規定論以一罪。又被告自八十九年六月初某日起，至同
    年月十八日止多次施用海洛因之行為，起訴書雖未及，然該部分與起訴事實，
    且有連續犯之裁判上一罪關係，為起訴效力所及，本院自得一併審理。又被告曾
    於八十二年五月二十八日，因施用毒品案件，經原審判處有期徒刑三年八月確定
    ，於八十六年二月十三日執行完畢之事實，有臺灣高等法院被告全國前案紀錄表
    及臺灣高雄地方法院檢察署刑案資料查註紀錄表各一件在卷可稽，茲於執行完畢
    後，五年之內再犯本件有期徒刑以上之本罪，為累犯，應依刑法第四十七條規定
    加重其刑。
三、原審予以被告論科，固非無見，惟查(一)被告施用第一級毒品海洛因之期間，係自
    八十九年六月初某日起，至同年六月十九日凌晨零時許止，並於同年六月十九日
    二十一時三十分許，在其住處為警查獲等情，業經被告於原審供甲在卷，而原判
    決認被告施用第一級毒品之時間，係自八十九年六月初某日起，迄九十年六月十
    九日凌晨零時許止，即有認定事實錯誤之違失。(二)被告係以將海洛因摻入香菸之
    方式施用毒品，已經其供述甲確。而原判決認被告係將海洛因混水以針筒注射血
    管之方法，連續多次施用毒品，亦有未合。被告上訴意旨，執此指摘原判決不當
    ，為有理由，自應由本院將原判決撤銷改判。審酌被告犯後坦承犯行，態度良好
    ，所犯情節非重等一切情狀，量處如主文第二項所示之刑。
據上論斷，應依刑事訴訟法第三百六十九條第一項前段、第三百六十四條、第二百九
十九條第一項前段、毒品危害防制條例第十條第一項、刑法第十一條前段，第五十六
條，第四十七條，判決如主文。
本案經檢察官邱榮藏到庭執行職務。
中    華    民    國     九十一     年       三       月     二十八     日
                              臺灣高等法院高雄分院刑事第三庭
                  審判長法官  周賢銳
                                        法官  陳中和
                                        法官  謝宏宗
右正本證甲與原本無異。
如不服本判決應於收受本判決後十日內向本院提出上訴書狀，其未述上訴理由者，
並得於提起上訴後十日內向本院補提理由書狀（均須按他造當事人之人數附繕本)「
切勿逕送上級法院」。
                                      書記官  王秀娟
中    華    民    國     九十一     年       三       月     二十九     日
附錄：本判決論罪科刑法條：
毒品危害防制條例第十條第一項：
施用第一級毒品者，處六月以上五年以下有期徒刑。
                                                                        Ｆ
